臺灣臺中地方法院民事判決
111年度中簡字第2219號
原      告  陳平瑋  

            林丞萱  
共      同
訴訟代理人  盧兆民律師
複代理人    吳建民律師
被      告  劉名維即劉晉銘




上列被告因傷害案件（本院110年度訴字第2153號），經原告提
起刑事附帶民事訴訟請求損害賠償（本院111年度附民字第600號
），本院刑事庭裁定移送前來，本院於民國111年9月6日言詞辯
論終結，判決如下：
    主      文
被告應給付原告陳平瑋新臺幣參萬零伍佰伍拾元，及自民國一百
一十年十二月三十日起至清償日止，按週年利率百分之五計算之
利息。
被告應給付原告林丞萱新臺幣參萬柒仟零玖元，及自民國一百一
十年十二月三十日起至清償日止，按週年利率百分之五計算之利
息。
原告其餘之訴駁回。
本判決原告勝訴部分得假執行。
    事實及理由
一、原告主張：被告與真實姓名、年籍不詳之女性網友，於民國
    109年7月15日23時40分許，在臺中市○○區○○路0段000號之老
    虎城華納威秀影城電影院7樓出口處前，巧遇原告林丞萱，
    因被告與原告林丞萱間前有投資糾紛，雙方遂發生口角爭執
    。詎被告竟基於傷害之犯意，徒手將原告林丞萱推往撞擊該
    處牆壁，經原告陳平瑋在場見狀上前勸阻制止，被告另基於
    傷害之犯意，徒手及以隨手撿持該處電梯前之畫框毆打原告
    陳平瑋，致原告林丞萱受有左頂部頭皮疼痛、左前臂挫傷併
    4公分*4公分瘀青、右肩挫傷併3公分*3公分瘀青、左手肘挫
    傷併2公分*2公分擦傷、右手肘挫傷併2公分*2公分瘀青、2
    公分*2公分；3公分*3公分擦傷、右手挫傷瘀青、左手兩公
    分擦傷、左臀挫傷疼痛、雙膝挫傷併表淺擦傷及紅腫等傷害
    ；原告陳平瑋受有左後背5x0.5公分挫擦傷、額頭及頭部亦
    有流血受傷等傷害，業經原告依法提起刑事告訴，並經檢察
    官提起公訴，經本院刑事庭以110年度訴字第2153號判決在
    案，爰依侵權行為之法律關係，請求被告賠償原告陳平瑋醫
    療費用新臺幣（下同）550元、精神慰撫金20萬元；賠償原
    告林丞萱醫療費用1,350元、薪資損失5,659元及精神慰撫金
    20萬元等語。並聲明：㈠被告應給付原告陳平瑋200,550元，
    及自起訴狀繕本送達翌日起至清償日止，按週年利率百分之
    5計算之利息。㈡被告應給付原告林丞萱207,009元，及自起
    訴狀繕本送達翌日起至清償日止，按週年利率百分之5計算
    之利息。
二、被告則以：對原告請求之醫療費用及薪資損失沒有意見，惟
    原告請求之精神慰撫金額過高等語，資為抗辯。並聲明：原
    告之訴駁回。
三、得心證之理由：
  ㈠原告主張被告於上開時地毆打渠等，致原告分別受有前揭傷
    害，被告因上開犯行，經本院110年度訴字第2153號刑事判
    決各處有期徒刑4月、3月，應執行有期徒刑5月，如易科罰
    金，以1,000元折算1日在案等情，業經本院調閱上開刑事卷
    宗查明屬實，且為被告所不爭執，堪認原告之主張為真正。
　㈡按因故意或過失，不法侵害他人之權利者，負損害賠償責任
    。故意以背於善良風俗之方法，加損害於他人者亦同。不法
    侵害他人之身體或健康者，對於被害人因此喪失或減少勞動
    能力或增加生活上之需要時，應負損害賠償責任。不法侵害
    他人之身體、健康、名譽、自由、信用、隱私、貞操，或不
    法侵害其他人格法益而情節重大者，被害人雖非財產上之損
    害，亦得請求賠償相當之金額。民法第184條第1項、第193
    條第1項及第195條第1項定有明文。經查，本件被告於前揭
    時、地出手毆傷原告，造成原告分別受有前開傷害，業如前
    述，被告所為係屬故意不法侵害原告之身體、健康權，原告
    因為被告之行為受有損害，被告之侵權行為與原告所受損害
    間具相當之因果關係，原告自得依侵權行為之法律關係請求
    被告賠償損害。茲就原告請求被告賠償之項目及金額，分述
    如下：
  ⒈醫療費用：
　　原告陳平瑋主張其因遭被告毆打受有左後背5x0.5公分挫擦
    傷、額頭及頭部亦有流血受傷；原告林丞萱主張其因遭被告
    毆打受有左頂部頭皮疼痛、左前臂挫傷併4公分*4公分瘀青
    、右肩挫傷併3公分*3公分瘀青、左手肘挫傷併2公分*2公分
    擦傷、右手肘挫傷併2公分*2公分瘀青、2公分*2公分；3公
    分*3公分擦傷、右手挫傷瘀青、左手兩公分擦傷、左臀挫傷
    疼痛、雙膝挫傷併表淺擦傷及紅腫等傷害，因而各支出醫療
    費用550元、1,350元，有上開刑事判決及診斷證明書可參，
    並提出林新醫療社團法人林新醫院醫療費用收據為證（見附
    民卷第11至17頁），均屬必要費用，自應准許。
　⒉薪資損失：
　　原告林丞萱主張其因遭被告毆傷，需休養3日，以其109年度
    全年薪資所得688,500元為計算標準，計受有薪資損失5,659
    元（計算式：688,500元÷365日×3日＝5,659元，元以下四捨
    五入）等語，業據提出診斷證明書及109年度綜合所得稅各
    類所得資料清單為證，被告對此亦無意見，此部分請求，自
    屬有據。　
  ⒊精神慰撫金：
　　按慰撫金之賠償須以人格權遭遇侵害，使精神上受有痛苦為
    必要，其核給之標準固與財產上損害之計算不同，然非不可
    斟酌雙方身分資力與加害程度，及其他各種情形核定相當之
    數額（最高法院51年台上字第223 號判例意旨參照）。查原
    告因被告之傷害行為致受有上開傷害，其身體及精神受有相
    當之痛苦，其請求賠償非財產上之損害，核屬有據。經查，
    原告陳平瑋為政治作戰學校畢業，現為藝術公司負責人，年
    收入約200萬元，名下無不動產及車輛；原告林丞萱為大學
    畢業，現為公司業務員，年收入約70萬元，名下有房屋2筆
    、土地3筆，無車輛；被告為高職畢業，之前自營保健食品
    公司，目前暫無工作，年收入不到20萬元，名下無不動產，
    有汽車1部，業據兩造陳明在案（見本院卷第59、78頁），
    並經本院依職權調閱兩造之稅務電子閘門財產調件明細表在
    卷足憑。本院審酌兩造之身分地位、經濟能力、被告加害情
    形、原告所受傷勢及精神上痛苦程度等一切情狀，認原告陳
    平瑋、林丞萱分別請求20萬元精神慰撫金，尚嫌過高，應予
    酌減為各3萬元，始為允當，原告逾此範圍之請求，則屬無
    據。
  ⒋是以此為計，則被告賠償原告陳平瑋之金額應為30,550元（
    計算式：550＋30,000＝30,550）；被告賠償原告林丞萱之金
    額應為37,009元（計算式：1,350＋5,659＋30,000＝37,009）
    。
　㈢末按給付無確定期限者，債務人於債權人得請求給付時，經
    其催告而未為給付，自受催告時起，負遲延責任。其經債權
    人起訴而送達訴狀，或依督促程序送達支付命令，或為其他
    相類之行為者，與催告有同一之效力；又遲延之債務，以支
    付金錢為標的者，債權人得請求依法定利率計算之遲延利息
    。但約定利率較高者，仍從其約定利率；應付利息之債務，
    其利率未經約定，亦無法律可據者，週年利率為百分之5，
    民法第229條第2項、第233條第1項及第203條分別定有明文
    。本件原告對被告之侵權行為損害賠償債權，核屬無確定期
    限之給付，自應經原告之催告而未為給付，被告始負遲延責
    任。準此，原告請求被告自起訴狀繕本送達之翌日即110年1
    2月30日起，按週年利率百分之5計付遲延利息，核無不合。
四、綜上所述，原告依侵權行為之法律關係，請求被告給付原告
    陳平瑋30,550元、給付原告林丞萱37,009元，及均自110年1
    2月30日起至清償日止，按週年利率百分之5計算之利息，為
    有理由，應予准許；逾此部分之請求，為無理由，應予駁回
    。
五、本件事證已臻明確，兩造其餘爭點、攻擊防禦方法，經審酌
    核與判決結果無影響，爰不分別斟酌論述，附此敘明。
六、本判決原告勝訴部分，係本院就民事訴訟法第427條第2項第
    12款所定訴訟適用簡易程序而為被告敗訴判決，應依同法第
    389條第1項第3款規定，依職權宣告假執行。
七、本件原告係於刑事訴訟程序提起民事訴訟，經本院刑事庭裁
    定移送前來，依刑事訴訟法第504條第1項規定，無庸繳納裁
    判費，且本件訴訟繫屬期間亦未增生訴訟費用事項，故無訴
    訟費用負擔問題，併予敘明。
中　　華　　民　　國　　111 　年　　9 　　月　　20　　日
                      臺灣臺中地方法院臺中簡易庭
                                  法　官　吳蕙玟
以上正本係照原本作成。
如不服本判決，應於送達後20日內，向本院提出上訴狀並表明上
訴理由，如於本判決宣示後送達前提起上訴者，應於判決送達後
20日內補提上訴理由書（須附繕本）。如委任律師提起上訴者，
應一併繳納上訴審裁判費。
中　　華　　民　　國　　111 　年　　9 　　月　　20　　日
                                  書記官　楊思賢